臺灣苗栗地方法院民事簡易判決　　　　 　　　　　　九十二年度苗簡字第五四九號
　　原　　　告　山隆通運股份有限公司
　　法定代理人　乙○○
　　訴訟代理人　甲○○
　　　　　　　　楊英哲
　　被　　　告　丙○○
右當事人間請求給付票款事件，本院於民國九十二年十二月三十日言詞辯論終結，判
決如下：
    主    文
被告應給付原告新臺幣壹拾萬參仟玖佰零貳元，及自民國九十二年七月十日起至清償
日止按年息百分之六計算之利息。
訴訟費用由被告負擔。
本判決第一項得假執行，但被告如於假執行程序實施前，以新臺幣參萬肆仟陸佰參拾
肆元為原告預供擔保，得免為假執行。
    事實及理由
壹、原告之聲明：如主文第一項所示。
貳、事實摘要：
一、原告方面：原告之苗栗加油站於民國九十二年五月間，與訴外人葉健志訂定簽帳
    加油合約，雙方並約定於隔月付款。葉健志於九十二年六月付款時，支付以被告
    丙○○為發票人，金額新臺幣（下同）十萬三千九百零二元，票載發票日為九十
    二年七月十日之支票乙紙作為付款之用，詎票載發票日到期時，竟遭銀行以存款
    不足為由退票，造成原告之損失，爰依票據之法律關係提起本件訴訟。
二、被告方面：伊是幫老闆葉健志開車，老闆因車被撞後，週轉不靈，錢一時湊不出
    來，就要伊幫忙開支票，伊有告訴老闆其甲存帳戶內存款不足。
參、法院之判斷：
一、原告主張之上開事實，為被告所不爭執，復經其提出與其所述相符、被告不爭執
    其為真正之支票影本一件附卷可稽，應堪信為真實。
二、按「票據法第十四條所謂以惡意取得票據者，不得享有票據上之權利，係指從無
    權處分人之手，受讓票據，於受讓當時有惡意之情形而言，如從有正當處分權人
    之手，受讓票據，係出於惡意時，亦僅生票據法第十三條但書所規定，票據債務
    人得以自己與發票人或執票人之前手間所存人的抗辯之事由對抗執票人而已，尚
    不生執票人不得享有票據上權利之問題」，最高法院著有六十七年度臺上字第一
    八六二號判例可資參照。被告既未主張並舉證原告受讓系爭支票，有何惡意之事
    由，尚不得以自己與執票人前手間所存之人的抗辯事由對抗系爭支票之執票人即
    原告。
三、次按在票據上簽名者，應依票上所載文義負責；支票發票人應照支票文義擔保支
    票之支付；執票人向支票債務人行使追索權時，得請求自付款提示日起之利息，
    如無約定利率者，依年利六釐計算，票據法第五條第一項、第一百二十六條及一
    百三十三條分別定有明文。被告既在系爭支票發票人上簽名，即應依票據上所載
    文義負責，並應照支票文義擔保系爭支票之支付。從而，原告依票據之法律關係
    ，對於被告為主文第一項所示之請求，於法並無不合，應予准許。
四、本件係適用簡易訴訟程序所為被告敗訴之判決，爰依民事訴訟法第三百八十九條
    第一項第三款之規定，依職權宣告假執行，並依同法第三百九十二條第二項之規
    定，酌定相當之金額，同時宣告被告得為原告預供擔保，而免為假執行。
五、據上論結，本件原告之訴為有理由，依民事訴訟法第四百三十六條第二項、第七
    十八條、第三百八十九條第一項第三款、第三百九十二條第二項，判決如主文。
中　　　華　　　民　　　國　　九十三　　年　　　一　　　月　　十三　　　日
                                  臺灣苗栗地方法院苗栗簡易庭
　　　　　　　　　　　　　　　　　　　　　法　　官 伍偉華
右正本證明與原本無異。
如對本判決上訴，請於本判決送達後二十日內向本院提出上訴狀。
                                        法院書記官 鄭永媚
中　　　華　　　民　　　國　　九十三　　年　　　一　　　月　　十三　　　日
